臺灣士林地方法院刑事判決　　　　　　　 96年度訴字第922號
公　訴　人　臺灣士林地方法院檢察署檢察官
被　　　告　甲○○
指定辯護人　本院公設辯護人　乙○○
上列被告因違反槍砲彈藥刀械管制條例案件，經檢察官提起公訴
（96年度偵字第9925號），本院判決如下：
    主  文
甲○○未經許可，寄藏可發射子彈具有殺傷力之改造手槍，累犯
，處有期徒刑年陸月，併科罰金新臺幣拾萬元，罰金如易服勞
役，以新臺幣壹仟元折算壹日。扣案可發射子彈具有殺傷力之仿
FN廠1910型半自動改造手槍壹支（含彈匣壹個）（槍枝管制編號
為0000000000號）沒收。
    事  實
一、甲○○曾於民國93年間因竊盜案件，經本院以93年度士簡字
    第1258號判決處有期徒刑4 月確定，於94年1 月18日易科罰
    金執行完畢，猶不知悔改，明知可發射子彈具有殺傷力之仿
    FN廠1910型半自動改造手槍1 支（管制編號為0000000000號
    ）及非制式子彈1 顆，均係槍砲彈藥刀械管制條例列管之槍
    彈，未經許可不得寄藏與持有，竟於96年5 月初某日，在臺
    北市○○區○○街208 之9 號1 樓住處附近，受姓名年籍不
    詳綽號小華之成年男子委託代為保管後，即無故將上開槍、
    彈寄藏在上址住處而持有。嗣於96年8 月7 日上午10時30分
    許，經警持搜索票前往上址搜索當場查獲，並自甲○○住處
    衣櫥內扣得前開改造槍枝1 支、彈匣1 個、子彈3 顆（其中
    2 顆未具殺傷力）與安非他命1 小包（施用毒品部分另經檢
    察官另案偵辦）。
二、案經臺北市政府警察局大同分局報告臺灣士林地方法院檢察
    署檢察官偵查起訴。
    理  由
壹、程序方面：
一、按被告之自白非出於強暴、脅迫、利誘、詐欺、疲勞訊問、
    違法羈押或其他不正之方法，且與事實相符者，得為證據，
    刑事訴訟法第156 條第1 項定有明文。本案被告甲○○於本
    院審理時，不爭執其自白具有任意性，且衡諸本案扣得之物
    品，顯見其自白與事實相符，依上開規定，被告之自白有證
    據能力。
二、次按，被告以外之人於審判外之言詞或書面陳述，除法律有
    規定者外，不得作為證據；又被告以外之人於審判外之陳述
    ，雖不符合同法第159 條之1 至第159 條之4 之規定，但經
    當事人於審判程序同意作為證據，法院審酌該言詞陳述或書
    面陳述作成時之情況，認為適當者，亦得為證據。當事人、
    代理人或辯護人於法院調查證據時，知有第159 條第1 項不
    得為證據之情形，而未於言詞辯論終結前聲明異議者，視為
    有前項之同意，刑事訴訟法第159 條第1 項及第159 條之5
    分別定有明文。經查，本判決下列所引用被告以外之人於審
    判外之陳述，雖屬傳聞證據，但檢察官、被告及辯護人於本
    院準備程序及審判期日中，均明示同意此部分之證據有證據
    能力，且迄至言詞辯論終結前亦未撤回前開同意，本院審酌
    上開證據資料製作時之情況，尚無違法不當及證明力明顯過
    低之瑕疵，亦認為以之作為證據應屬適當，故揆諸前開規定
    ，爰依刑事訴訟法第159 條之5 規定，認前揭證據資料均有
    證據能力。
三、另「被告以外之人於審判外之言詞或書面陳述，除法律有規
    定者外，不得作為證據」，刑事訴訟法第159 條第1 項固有
    明文，然「鑑定之經過及其結果，應命鑑定人以言詞或書面
    報告」，同法第206 條第1 項亦規定甚明。是鑑定人以「書
    面」為鑑定報告提出於法院，依刑事訴訟法第159 條第1 項
    立法理由及同法第206 條第1 項規定，即具有證據能力。又
    法院或檢察官得囑託醫院、學校或其他相當之機關、團體為
    鑑定，或審查他人之鑑定，並準用第203 條至第206 條之1
    之規定，刑事訴訟法第208 條第1 項亦定有明文。依此，檢
    察官對於偵查中之案件，認須實施鑑定者，固應就具體個案
    ，選任鑑定人或囑託鑑定機關（團體）為之；但對於司法警
    察機關調查中之案件，或有量大或急迫之情形，為因應實務
    之現實需求，如檢察官針對該類案件之性質（例如：查扣之
    毒品必須檢驗其成份、對於施用毒品之犯罪嫌疑人必須檢驗
    其體內有無毒品代謝反應、對於查扣之槍砲彈藥必須檢驗有
    無殺傷力、對違反野生動物保育法案件必須鑑定是否屬於保
    育類動物案件等），認為當然有鑑定之必要者，經參考法務
    部92年5 月20日法檢字第092080203 號函送之法務部「因應
    刑事訴訟法修正工作小組」研討之刑事訴訟法修正相關議題
    第21則之共識結論，以及臺灣高等法院於92年8 月1 日舉行
    之刑事訴訟法新制法律問題研討會第3 則法律問題研討結果
    之多數說（載於司法院92年8 月印行「刑事訴訟法新制法律
    問題彙編」第15頁至第18頁），基於檢察一體原則，得由該
    管檢察長對於轄區內之案件，以事前概括選任鑑定人或囑託
    鑑定機關（團體）之方式，俾便轄區內之司法警察官、司法
    警察對於調查中之此類案件，得即時送請事前已選任之鑑定
    人或囑託之鑑定機關（團體）實施鑑定，該鑑定人或鑑定機
    關（團體）亦應視同受承辦檢察官所選任或囑託而執行鑑定
    業務，其等出具之書面鑑定報告應屬刑事訴訟法第206 條所
    定之傳聞例外，當具有證據能力（法務部92年9 月1 日法檢
    字第0920035083號函可供參照）。從而，本件扣案之槍枝、
    子彈，經由查獲之警察單位依先前轄區檢察署檢察長事前概
    括選任鑑定機關即內政部警政署刑事警察局實施鑑定，該鑑
    定機關所出具之96年8 月31日刑鑑字第0960123064號「槍彈
    鑑定書」，即具有證據能力而得為本案之證據。
貳、實體部分：
一、上揭犯罪事實業據被告甲○○於警詢、偵查及本院審理時坦
    承不諱，核與證人即被告之女友葉雨錚於警詢時證述查獲被
    告之過程等情相符（見偵查卷第15頁），並有上開改造手槍
    1 支（含彈匣1 個）、非制式子彈1 顆等物扣案可佐。又該
    批槍彈經送內政部警政署刑事警察局鑑驗後，結果略以：該
    手槍為改造手槍，係由仿FN廠1910型半自動手槍所製造槍枝
    ，換裝土造金屬槍管而成，擊發功能正常，可供擊發適用子
    彈使用，認具殺傷力；送鑑驗子彈1 顆，認係非制式子彈，
    由金屬彈殼組合直徑7.9mm 金屬彈頭而成，經實際試射，可
    擊發，具殺傷力等情，有內政部警政署刑事警察局96年8 月
    31日刑鑑字第0960123064號槍彈鑑定書在卷可稽。綜上，足
    認被告之任意性自白與事實相符，應可採信，自得採為論罪
    之依據。本件事證已臻明確，被告上揭犯行洵堪認定。
二、核被告甲○○所為，係違反槍砲彈藥刀械管制條例第8 條第
    4 項未經許可寄藏可發射子彈具有殺傷力之改造手槍罪及同
    條例第12條第4 項之未經許可寄藏子彈罪。被告以一寄藏行
    為，同時寄藏具有殺傷力之改造手槍及子彈，同時侵害數法
    益，屬一行為而觸犯數罪名之想像競合犯，應依刑法第55條
    之規定從較重之槍砲彈藥刀械管制條例第8 條第4 項之未經
    許可寄藏可發射子彈具有殺傷力之改造手槍罪論處。按寄藏
    與持有，均係將物置於自己實力支配之下，僅寄藏必先有他
    人之持有行為，而後始為之受寄代藏而已，故寄藏之受託人
    代為保管，其保管本身，亦屬持有，是槍砲彈藥刀械管制條
    例第8 條第4 項雖將「持有」與「寄藏」為分別之處罰規定
    ，則單純之「持有」，固不包括「寄藏」，但「寄藏」之受
    人委託代為保管，其保管之本身所為之「持有」，既係「寄
    藏」之當然結果，法律上自宜就「寄藏」行為為包括之評價
    ，不應另就「持有」予以論罪 (最高法院74年度臺上字第34
    00號判例參照），故被告持有前揭改造手槍、子彈之行為，
    分係「寄藏」之當然結果，均不另論罪。被告有如事實欄所
    載之犯罪科刑及執行情形，此有臺灣高等法院被告前案紀錄
    表在卷可按，其係於受有期徒刑之執行完畢後，5 年內故意
    再犯本件有期徒刑以上之罪，為累犯，應依刑法第47條第1
    項之規定，加重其刑。爰審酌被告有竊盜案件之前案紀錄，
    素行不良，竟未知悔改，復行犯罪，而受託寄藏改造手槍、
    子彈，惡性非輕；惟念其犯後坦承犯行，且在本件受寄藏改
    造手槍、子彈過程中，並無證據證明被告有持之犯案或對外
    示威之行為，犯罪情節尚非重大，及其犯罪動機、目的、手
    段、生活狀況、智識程度等一切情狀，量處如主文所示之刑
    ，並就所宣告併科罰金部分，諭知其易服勞役之折算標準，
    以示懲儆。
三、扣案仿FN廠1910型半自動手槍製造換裝土造金屬槍管而成之
    改造手槍（槍枝管制編號0000000000）1 支（含彈匣1 個）
    ，依法不得持有，為違禁物，不問屬於犯人與否，應依刑法
    第38條第1 項第1 款規定宣告沒收。又扣案非制式子彈，由
    金屬彈殼組合直徑7.9mm 金屬彈頭而成之改造子彈1 顆，業
    於鑑定時經實際試射、擊發，已因射擊而失其效用，彈內火
    藥部分兼已滅失，已非屬違禁物，爰不為沒收之諭知；又扣
    案之非制式子彈2 顆，由金屬彈殼組合直徑7.9 ±0.5mm 金
    屬彈殼而成，採樣1 顆試射，雖可擊發，惟發射動能不足，
    認不具殺傷力，有前揭槍彈鑑定書在卷可稽，足見非屬違禁
    物，且非供被告犯罪所用或預備之物，亦非犯罪所生或所得
    之物，爰不為沒收之諭知。
據上論斷，應依刑事訴訟法第299 條第1 項前段，槍砲彈藥刀械
管制條例第8 條第4 項、第12條第4 項，刑法第11條前段、第47
條第1 項、第55條、第42條第3 項前段、第38條第1 項第1 款，
判決如主文。
本案經檢察官洪三到庭執行職務。
中　　華　　民　　國　　96　　年　　12　　月　　14　　日
　　　　　　　　　刑事第七庭審判長法  官  王俊雄
                                  法  官　汪梅芬
                                  法  官  許碧惠
以上正本證明與原本無異。
如不服本判決，應於判決送達後10日內，向本院提出上訴狀。
                                  書記官  柳瑞宗
中　　華　　民　　國　　96　　年　　12　　月　　14　　日
附錄本案所犯法條全文
所犯法條：
槍砲彈藥刀械管制條例第8條第4項
未經許可，持有、寄藏或意圖販賣而陳列第1項所列槍枝者，處3
年以上10 年以下有期徒刑，併科新臺幣 700 萬元以下罰金。
槍砲彈藥刀械管制條例第12條第4項
未經許可，持有、寄藏或意圖販賣而陳列子彈者，處5年以下有
期徒刑，併科新台幣 300 萬元以下罰金。
